【裁判字號】    89,交上易,1677
【裁判日期】    891102
【裁判案由】    過失致死
【裁判全文】
臺灣高等法院臺南分院刑事判決          八十九年度交上易字第一六七七號 Ｇ
      上  訴  人
      即  被  告  乙  ○  ○
右上訴人因過失致死案件，不服臺灣臺南地方法院八十九年度交訴字第一七五號中華
民國八十九年八月十日第一審判決（起訴案號：臺灣臺南地方法院檢察署八十九年度
偵字第二八○六號），提起上訴，本院判決如左：
      主      文
原判決撤銷。
乙○○因過失致人於死，處有期徒刑柒月。
      事      實
一、乙○○於民國（下同）八十八年十二月十七日二十三時四十五分許，夜間，且下
    小雨，騎乘車號ＬＣＮ─七一０號重型機車，沿台南縣永康市○○路八九一巷往
    仁德鄉太子村方向，由北往南行駛，途經台南縣仁德鄉○○村○○○街四一號前
    （永康市與仁德鄉交界之太子橋處）時，應注意在郊外慢車道上，行車速度時速
    不得超過四十公里，及汽車行駛時，駕駛人應注意車前狀況並隨時採取必要之安
    全措施及汽車行駛在未劃標線之道路，應靠右行駛，且依當時情形，又無不能注
    意之情事，乙○○竟以時速六十公里之高速行駛，且經過太子橋後，即靠中央行
    駛，適有陳筑嵐騎乘車號ＮＨＲ─九四八號機車，自對向由南往北駛來，欲左轉
    至永康市○○路八九一巷即北極玄天大帝牌樓門時，轉彎車未讓直行車先行，俟
    乙○○發現時，已閃煞不及，而撞及陳筑嵐所駕駛機車之右側踏板，致陳筑嵐人
    車倒地，經送醫急救，終因受有顱腦損傷合併顱內出血傷重不治死亡。
二、案經被害人陳筑嵐之父甲○○訴請偵辦及臺灣臺南地方法院檢察署檢察官相驗後
    偵查起訴。
      理      由
一、訊據上訴人即被告乙○○對於右開時地騎乘機車超速且未靠右行駛肇事致被害人
    死亡之事實坦承不諱，並有交通事故調查報告表之現場圖及相片十二張附卷可稽
    ，復經公訴人至現場勘驗，有勘驗筆錄一紙在卷可按。另本件車禍被害人陳筑嵐
    因此受傷死亡，亦經公訴人督同檢驗員相驗屬實，製有勘驗筆錄、相驗屍體證明
    書、驗斷書在卷可憑。按駕駛人應注意車前狀況，隨時採取必要安全措施、在郊
    區○○道上行車時速不得超過四十公里及在未劃有標線之道上，應靠右行駛，道
    路交通安全規則第九十四條第三項、第九十三條第一項第二款、第九十五條分別
    定有明文，被告駕車自應注意上述道路交通安全規定，且本件肇事時之天候、時
    間，視線不清，被告更應減慢速度注意來車並靠右行駛，被告竟疏未注意及此，
    而貿然快速前行致撞及被害人之機車，足證被告駕車行為失當，顯有過失，本件
    經送台灣省台南區車輛行車事故鑑定委員會鑑定結果，亦認定被告確有肇事主因
    之過失責任，此有該委員會八十九年五月二十六日南鑑字第八九○五○八號鑑定
    意見書在卷可憑。被告過失駕車肇事行為，與被害人之死亡結果間，具有相當因
    果關係，事證明確，被告過失致死犯行已堪認定。
二、核被告所為係犯刑法第二百七十六條第一項之過失致死罪。原審予以論罪科刑固
    非無見，惟按被告於警、偵訊時供陳伊係由永康市○○路八九一巷（北向南）往
    仁德鄉太子村方向行駛，被害人陳筑嵐從伊左騎至右方，被害人逆向過來，伊車
    頭撞到被害人車右側，於原審亦稱當時死者要左轉，伊與他是對向行駛等語，參
    諸事故現場圖、檢察官現場勘驗筆錄及被害人陳筑嵐當時係往北極玄天大帝牌樓
    門方向回家途中、被撞擊位置等，應認被害人陳筑嵐當時係由被告對向由南往北
    駛來，欲左轉至永康市○○路八九一巷，原判決認係右轉，尚有未洽。且被告當
    時駕車係由北向南行駛，員警制作現場圖，肇事經過欄誤載為南向北行駛，原判
    決予以引用，亦有卷證不符情形。被告上訴意旨謂其不負主要過失責任，其縱有
    過失亦與本件車禍無相當因果關係云云，雖無可取，惟原判決既有可議，自應予
    以撤銷改判。爰審酌被告之品性、過失程度、犯罪所生危害、犯罪後態度、尚未
    與被害人達成和解等一切情狀，量處如主文第二項所示之刑，以示懲儆。
據上論斷，應依刑事訴訟法第三百六十九條第一項前段、第三百六十四條、第二百九
十九條第一項前段，刑法第二百七十六條第一項、罰金罰鍰提高標準條例第一條前段
，判決如主文。
本件經檢察官劉榮堂到庭執行職務。
中    華    民    國      八十九      年      十一      月      二      日
                                  臺灣高等法院臺南分院刑事第二庭
                                      審判長法官  游    明    仁
                                            法官  陳    清    溪
                                            法官  蘇    重    信
右正本證明與原本無異。
不得上訴。
                                      法院書記官  李    珍    鳳
中    華    民    國      八十九      年      十一      月     三       日
附錄本判決論罪科刑法條：
刑法第二百七十六條第一項：因過失致人於死者，處二年以下有期徒刑、拘役或二千
                          元以下罰金。


司法院資訊處製作；財團法人民間司法改革基金會備份。
